【裁判字號】    95,訴,462
【裁判日期】    950630
【裁判案由】    違反毒品危害防制條例
【裁判全文】
臺灣屏東地方法院刑事判決               95年度訴字第462號
公  訴  人  臺灣屏東地方法院檢察署檢察官
被      告  甲○○
上列被告因違反毒品危害防制條例案件，經檢察官提起公訴（95
年度毒偵字第604 號），被告於準備程序中先就被訴事實為有罪
之陳述，本院裁定改依簡式審判程序審理，判決如下：
     主  文
甲○○連續施用第一級毒品，累犯，處有期徒刑壹年貳月，扣案
之海洛因壹包（微量無法秤重，空包裝重零點貳壹公克）沒收銷
燬之；又施用第二級毒品，累犯，處有期徒刑肆月。應執行有期
徒刑壹年肆月，扣案之海洛因壹包（微量無法秤重，空包裝重零
點貳壹公克）沒收銷燬之。
     事  實  及  理  由
一、甲○○前因施用毒品案件，經臺灣屏東地方法院檢察署檢察
    官提起公訴（90年度毒偵字第1183號、91年度毒偵字第607
    號）並聲請強制戒治，其強制戒治部分經本院裁定送強制戒
    治後，於民國92年4 月3 日執行完畢；刑罰部分則於91年3
    月4 日、91年10月26日經本院分別以90年度訴字第606 號、
    91年度訴字第543 號判處有期徒刑1 年、10月確定，2 罪接
    續執行，於93年9 月7 日縮短刑期假釋出監，嗣假釋經撤銷
    ，於94年4 月17日入監執行殘刑，而於94年8 月23日縮刑期
    滿執行完畢。詎其仍不思戒除惡習，復於前揭強制戒治執行
    完畢後5 年內，基於施用第一級毒品海洛因之概括犯意，自
    95年3 月10日某時起至95年3 月27日10時許止，連續在屏東
    縣長治鄉○○村○○道路旁或屏東縣境內各地等處所，以注
    射針筒注射之方式，施用第一級毒品海洛因多次；且另基於
    施用甲基安非他命之犯意，於95年3 月29日16時30分許回溯
    72小時內某時，在屏東縣境內某處，施用第二級毒品甲基安
    非他命1 次。嗣為警於95年3 月29日14時55分許，在屏東縣
    屏東市○○里○○路60之1 號前查獲，並扣得海洛因1 包（
    微量無法秤重，空包裝重0.21公克），且經其同意採尿送驗
    後，其尿液呈可待因、嗎啡、甲基安非他命陽性反應。
二、上開被告甲○○施用海洛因及甲基安非他命之犯罪事實，業
    經被告於本院審理時坦承不諱，且被告於前述查獲期日經員
    警所採集之尿液，經送驗結果，呈甲基安非他命、嗎啡、可
    待因陽性反應，有臺灣檢驗科技股份有限公司95年4 月14日
    報告編號KＺ000000000000號濫用藥物尿液檢驗報告1 紙在卷
    可稽；又扣案之白色粉末1 包，經送請法務部調查局鑑驗結
    果，確係第一級毒品海洛因無訛（微量無法秤重，空包裝重
    0.21公克），有該局95年5月18日調科壹字第240004153號鑑
    定通知書1 紙附卷可憑，足認被告上開不利於己之自白，確
    與事實相符，應可採信。又被告前因施用毒品案件，經臺灣
    屏東地方法院檢察署檢察官提起公訴（90年度毒偵字第1183
    號、91年度毒偵字第607 號）並聲請強制戒治，其強制戒治
    部分經本院裁定送強制戒治後，於92年4 月3 日執行完畢一
    情，有臺灣屏東地方法院檢察署刑案資料查註紀錄表及臺灣
    高等法院被告前案紀錄表各1 份附卷可佐，其於強制戒治執
    行完畢後5 年內再犯本件施用第一級毒品海洛因及第二級毒
    品甲基安非他命之犯行，事證明確，洵堪認定。
三、核被告所為，係犯毒品危害防制條例第10條第1 項、第2 項
    之施用第一級、第二級毒品罪。其於施用海洛因與甲基安非
    他命前持有海洛因與甲基安非他命犯行，各為其施用之高度
    行為所吸收，均不另論罪。被告多次施用海洛因之行為，時
    間緊接，觸犯構成要件相同之罪名，顯係基於概括犯意為之
    ，應論以連續犯並加重其刑。又被告前因施用毒品案件，經
    本院於91年3 月4 日、91年10月26日分別以90年度訴字第60
    6 號、91年度訴字第543 號判處有期徒刑1 年、10月確定，
    2 罪接續執行，於93年9 月7 日縮短刑期假釋出監，嗣假釋
    經撤銷，於94年4 月17日入監執行殘刑，而於94年8 月23日
    縮刑期滿執行完畢，有前開被告前案紀錄表可參，其於有期
    徒刑執行完畢後5 年以內再犯本件有期徒刑以上之前述2 罪
    ，均為累犯，應加重其刑，而被告施用第一級毒品海洛因犯
    行部分，有2 種刑之加重事由，應遞加重之。被告所犯之上
    述2 罪，犯意各別，行為互異，應予分論併罰。爰審酌被告
    曾因施用毒品經送戒治處所施以強制戒治，仍未能戒斷其施
    用毒品之惡習，足見其陷溺已深，惟因施用毒品均僅係戕害
    其自己身心並無加害他人，犯罪後坦承犯行、態度尚稱良好
    等一切情狀，分別量處如主文所示之刑，並定其應執行刑。
    扣案之白色粉末1 包，經送請法務部調查局鑑驗結果，確係
    第一級毒品海洛因無訛（微量無法秤重，空包裝重0.21公克
    ），有該局95年5月18日調科壹字第240004153號鑑定通知書
    1 紙附卷可憑，應依毒品危害防制條例第18條第1 項前段規
    定宣告沒收銷燬之。
據上論斷，應依刑事訴訟法第299條第1 項前段、第273條之1第1
項、第310條之2，毒品危害防制條例第10條第1項、第2項、第18
條第1項前段，刑法第11條、第56條、第47條、第51條第5款，判
決如主文。
本案經檢察官鄭伊鈞到庭執行職務。
中    華    民    國    95    年    6     月    30    日
                  刑事第一庭    法  官  黃聖涵
以上正本證明與原本無異。
如不服本判決應於收受本判決送達後十日內向本院提出上訴書狀
，其未敘述上訴理由者，並得於提起上訴後十日內向本院補提理
由書狀（均須按他造當事人之人數附繕本）「切勿逕送上級法院
」
中    華    民    國    95    年    7     月    03    日
                                書記官  蘇雅慧
本案論罪科刑法條全文
毒品危害防制條例第10條
施用第一級毒品者，處 6 月以上 5 年以下有期徒刑。
施用第二級毒品者，處 3 年以下有期徒刑。


司法院資訊處製作；財團法人民間司法改革基金會備份。
